【裁判字號】    98,裁,1252
【裁判日期】    980521
【裁判案由】    營利事業所得稅
【裁判全文】
最  高  行  政  法  院  裁  定
                                      98年度裁字第1252號
上  訴  人  錩泰工業股份有限公司
代  表  人  甲○○
訴訟代理人  許祺昌
被 上訴 人  財政部臺灣省中區國稅局
代  表  人  乙○○
上列當事人間營利事業所得稅事件，上訴人對於中華民國96年4
月17日臺中高等行政法院95年度再字第40號判決，提起上訴，本
院裁定如下：
    主  文
上訴駁回。
上訴審訴訟費用由上訴人負擔。
    理  由
一、按對於高等行政法院判決之上訴，非以其違背法令為理由，
    不得為之，行政訴訟法第242條定有明文。依同法第243條第
    1項規定，判決不適用法規或適用不當者，為違背法令；而
    判決有同條第2項所列各款情形之一者，為當然違背法令。
    是當事人以高等行政法院判決有不適用法規或適用法規不當
    為上訴最高行政法院之理由時，其上訴狀或理由書應有具體
    之指摘，並揭示該法規之條項或其內容。如以行政訴訟法第
    243條第2項所列各款情形為理由時，其上訴狀或理由書，應
    揭示合於該條項各款之事實，如未依此項方法表明者，即難
    認為已對高等行政法院判決之違背法令有具體之指摘，其上
    訴自難認為合法。
二、本件上訴人民國89年度營利事業所得稅結算申報，列報佣金
    支出新臺幣（下同）59,893,921元、研究與發展支出34,456
    ,351元、人才培訓支出3,098,623元及可抵減稅額10,376,69
    4元，經被上訴人分別核定0元、0元、57,272元及0元，應補
    稅額25,350,174元。上訴人不服，申經復查後，追認研究與
    發展支出8,690,307元及可抵減稅額2,172,576元。上訴人仍
    表不服，提起訴願遭駁回後，遂提起本件行政訴訟。嗣經臺
    北高等行政法院以93年度訴字第613號判決駁回，上訴人不
    服提起上訴，復經本院以95年度裁字第1466號裁定駁回，上
    訴人仍表不服，主張原確定判決有行政訴訟法第273條第1項
    第1款、第13款及第14款事由，向本院提起再審之訴，就上
    訴人主張有同法第273條第1項第1款之事由部分，經本院以
    95年度裁字第2520號裁定駁回再審之聲請。另就同法第273
    條第1項第13款及第14款事由部分，以95年度裁字第2521號
    裁定移送原審法院審理，復經臺中高等行政法院以95年度再
    字第40號判決（下稱原審判決）駁回。
三、原審判決駁回上訴人再審之訴，其理由略謂：上訴人依據行
    政訴訟法第273條第13款所提出之文件，均係上訴人自行製
    作之明細表，僅可作為說明之用，並非證物，且上訴人在前
    訴訟程序時，並非不能製作該明細表，或有不能使用之情形
    ，且縱經斟酌，亦非可受較有利益之裁判者；至於上訴人依
    同條第14款主張原確定判決有就足以影響於判決之重要證物
    漏未斟酌，惟本件係屬得上訴於本院之案件，其主張之證據
    ，原審法院之前審判決縱有漏未審酌之情事，上訴人亦得提
    起上訴救濟之，依同條第1項但書規定，上訴人如知其事由
    而不為主張，即不得作為再審理由，從而，上訴人據以提起
    再審之訴，自屬無理由，而予以判決駁回。
四、本件上訴雖以原審判決違背法令為由，惟核其上訴理由狀所
    載內容，係以原審判決就其89年度銷售人員編制及經歷表、
    工具機同業銷售費用明細支出表…等事證逕予摒棄不用，率
    認上開證物縱經斟酌亦無法受較有利益之裁判，實形同未予
    說明證物不採之理由，自有判決不備理由之違法，又原審法
    院逕認上開證物於前訴訟程序即可使用係當然之理，卻未審
    究上訴人未能提示之理由，更未曉諭上訴人陳述之，並將上
    訴人主張同條第13款之證物誤認為同條第14款之證物而為判
    斷，亦有判決適用法令不當之違法等理由；無非就原審取捨
    證據、認定事實之職權行使，指摘其為不當，並就原審已論
    斷者，泛言未論斷，指摘原審判決適用法令不當及不備理由
    之違法；核屬對於法令規範意旨之誤解，而未具體表明原判
    決合於不適用法規、適用法規不當或行政訴訟法第243條第2
    項所列各款之情形，難認為對原審判決之如何違背法令已有
    具體之指摘，依首揭說明，其上訴為不合法，應予駁回。
五、依行政訴訟法第249條第1項前段、第104條、民事訴訟法第
    95條、第78條，裁定如主文。
中    華    民    國    98    年    5     月    21    日
                    最高行政法院第六庭
                        審判長法官  吳  明  鴻
                              法官  張  瓊  文
                              法官  林  茂  權
                              法官  侯  東  昇
                              法官  黃  秋  鴻
以  上  正  本  證  明  與  原  本  無  異
中    華    民    國    98    年    5     月    22    日
                              書記官  吳  玫  瑩


司法院資訊處製作；財團法人民間司法改革基金會備份。
